ACORDAO-COMPLETO-2588199

ACÓRDÃO 819/2023 ATA 17/2023 - PLENÁRIO

VISTOS, relatados e discutidos estes autos que tratam de projeto normativo para alterar os Anexos da Resolução-TCU 347/2022, que define a estrutura, as competências e a distribuição das funções de confiança das unidades da Secretaria do Tribunal de Contas da União; 
ACORDAM os Ministros do Tribunal de Contas da União, reunidos em sessão do Plenário, diante das razões expostas pelo relator, em: 
9.1. aprovar o projeto de resolução, na forma do texto anexo; 
9.2. arquivar o presente processo, nos termos do art. 169, inciso V, do Regimento Interno do TCU.

Processo administrativo com proposta de nova resolução de estrutura, com vistas a alteração dos anexos da Resolução-TCU 347/2022.

Tribunal de Contas da União.

3. Interessados/Responsáveis: não há.

13.1. Ministros presentes: Walton Alencar Rodrigues (na Presidência), Benjamin Zymler, Augusto Nardes, Vital do Rêgo (Relator) e Jhonatan de Jesus.
13.2. Ministros-Substitutos convocados: Marcos Bemquerer Costa e Weder de Oliveira.

VITAL DO RÊGO

Adoto como parte integrante deste relatório o despacho proferido pelo Secretário-Geral Adjunto da Presidência (peça 23) , a seguir transcrito:
Trata-se de proposta de resolução encaminhada pela Secretaria de Planejamento, Governança e Gestão (Seplan) para alteração dos anexos da Resolução-TCU nº 347, de 12 de dezembro de 2022, que tratam da distribuição das funções de confiança das unidades da Secretaria do Tribunal de Contas da União (peça 22) .
Conforme indicado pela Seplan (peça 21) , a alteração foi proposta inicialmente pela Secretaria-Geral de Administração (Segedam) com vistas a atender necessidade de adequação da estrutura organizacional daquela unidade básica, que se encarregará, notadamente, da gestão administrativa das Representações do TCU nos Estados, a exemplo da gestão e fiscalização de contratos, gestão patrimonial e predial e aquisição de bens e serviços.
Nesse sentido, o objetivo principal da alteração apresentada é a utilização de uma função de Diretor, nível FC-4, e de doze funções de Assistente Administrativo, nível FC-1, constantes da reserva técnica da Secretaria do TCU, conforme Anexo XI da Resolução-TCU 347/2022, para estruturação de uma Diretoria e dois Serviços na Secretaria de Licitações, Contratos e Patrimônio da Segedam (Selip) . 
Também se encontra contemplada na proposta demanda da Secretaria-Geral da Presidência (Segepres) para utilização de outras quatro funções de Assistente Administrativo, nível FC1, da reserva técnica, para alocação na Secretaria de Tecnologia da Informação e Evolução Digital (Setid) , em complemento à alocação ocorrida em dezembro, quando da unificação das secretarias de TI. Essas funções terão natureza rotativa para líderes de frentes de trabalho, como forma de mitigar distorções no coeficiente de amplitude gerencial de alguns serviços.
Por oportuno, cabe informar que, por meio da recém-editada Portaria-TCU nº 87, de 19 de abril de 2023, a Resolução-TCU 347/2022 foi ajustada para, entre outros aspectos, transformar treze funções de confiança de Assessor, nível FC-3, em funções de confiança de Coordenador de Ações de Controle, nível FC-3, consoante previsto no art. 90 da mencionada resolução, para alocação na Secretaria-Geral de Controle Externo (Segecex) .
A minuta da resolução em comento foi submetida à apreciação da Comissão de Coordenação Geral, tendo sido aprovada, por deliberação, em reunião realizada nesta data, 25/4/2023.
Ante o exposto, em cumprimento à deliberação da CCG acima referida, encaminho o presente processo ao Gabinete da Presidência para avaliação da minuta de resolução constante à peça 22 e, caso entenda pertinente, determinação de sorteio de relator para a matéria, nos termos do art. 74 do Regimento Interno/TCU.
É o Relatório.

não há.

Não atuou.

ADMINISTRATIVO. PROPOSTA DE ALTERAÇÃO DOS ANEXOS DA RESOLUÇÃO-TCU 347/2022, QUE DEFINE A ESTRUTURA, AS COMPETÊNCIAS E A DISTRIBUIÇÃO DAS FUNÇÕES DE CONFIANÇA DAS UNIDADES DA SECRETARIA DO TRIBUNAL DE CONTAS DA UNIÃO. DISPENSA DE PRAZO PARA APRESENTAÇÃO DE EMENDAS E SUGESTÕES, A TEOR DO ART. 84 DO RITCU. APROVAÇÃO. ARQUIVAMENTO.

ADMINISTRATIVO (ADM)

Secretaria-Geral de Administração (Segedam); Secretaria-Geral da Presidência (Segepres).

Trata-se de proposta de alteração dos anexos da Resolução-TCU 347, de 12 de dezembro de 2022, norma que define a estrutura, as competências e a distribuição das funções de confiança das unidades do Tribunal, para atender a nova estrutura organizacional no âmbito da Secretaria-Geral de Administração (Segedam) e da Secretaria-Geral da Presidência (Segepres) .
Preliminarmente, considerando a simplicidade da proposta que se discute na presente alteração normativa, que se refere exclusivamente a alterações nos anexos da Resolução-TCU 347/2022, proponho a dispensa do prazo para apresentação de emendas pelos Ministros e de sugestões pelos Ministros-Substitutos e pela Procuradora-Geral, nos termos do art. 84 do Regimento Interno do TCU, uma vez que eventuais colaborações poderão ser feitas por meio de discussão no âmbito da própria sessão do Colegiado.
Com relação ao mérito das alterações propostas, consoante narrou a Segedam no despacho de peça 18, desde o ano de 2019, o Tribunal tem passado por uma série de mudanças com vistas a modernizar e a racionalizar a atividade institucional. Recentemente, com a publicação da Resolução-TCU 347/2022, houve uma grande mudança na arquitetura organizacional, em que as unidades regionais passaram a ser chamadas de Representação do TCU nos Estados, subordinadas à Secretaria de Controle Externo de Informações Estratégicas e Inovação (Seinc) . Ainda como consequência da reestruturação, cada representante do TCU passou a ocupar uma função de nível FC-3.
Destaco que em fevereiro de 2023, por meio da Ordem de Serviço Conjunta Segecex-Segedam 1/2023, foi constituído grupo de trabalho com o objetivo de identificar as atividades realizadas pelos Técnicos de Controle Externo (TEFC) e Auxiliares de Controle Externo (AUX) dos estados, de identificar as atividades que passariam a ser desempenhadas por TEFC e AUX nas Representações do TCU nos Estados e, por fim, de propor nova alocação dos referidos cargos.
Após ampla escuta dos interessados e discussões internas, foi apresentado o relatório final do grupo de trabalho, que propôs diversos encaminhamentos, dentre os quais destaco o que culminou na necessidade de criação, no âmbito da Secretaria-Geral de Administração, de uma Diretoria e de dois Serviços que deverão acolher os TEFC e AUX dos estados, com objetivo de dar continuidade aos trabalhos realizados, coordenar e gerir as atividades administrativas regionais em âmbito nacional, centralizando as atividades, bem como proporcionar novas atribuições a esses servidores. 
Segundo informa a Segedam, a nova Diretoria vai compor a estrutura da Selip, unidade que tem por atribuição atividades correlatas com as exercidas nas Representações do TCU nos Estados, a exemplo da gestão e fiscalização de contratos, gestão patrimonial e predial e aquisição de bens e serviços. Para atender tais objetivos, as alterações propostas na estrutura organizacional da Segedam são as seguintes:
Alocação de funções
	Descrição
	Origem
	Unidade de alocação

	Alocação de uma função de confiança de Diretor, nível FC-4
	Reserva técnica instituída pelo art. 89 da Resolução-TCU nº 347/2022.
	Selip

	Alocação de doze funções de confiança de Assistente Administrativo, nível FC-1
	Reserva técnica instituída pelo art. 89 da Resolução-TCU nº 347/2022.
	Selip

Transformação de funções no âmbito da Selip
	Função original 
	Função transformada

	Uma função de confiança de Assessor, nível FC-3
	Uma função de confiança de Chefe de Serviço, nível FC-3

	Uma função de confiança de Gerente de Processo, nível FC-3
	Uma função de confiança de Chefe de Serviço, nível FC-3

Vale mencionar que a presente alteração normativa também contempla demanda da Secretaria-Geral da Presidência (Segepres) para utilização de outras quatro funções de Assistente Administrativo, nível FC-1, da reserva técnica, para alocação na Secretaria de Tecnologia da Informação e Evolução Digital (Setid) , em complemento à alocação já ocorrida em dezembro, quando da unificação das secretarias de TI. Segundo a Segepres, essas funções terão natureza rotativa para líderes de frentes de trabalho, como forma de mitigar distorções no coeficiente de amplitude gerencial de alguns serviços. O quadro a seguir resume a alocação de funções no âmbito da Segepres:
Alocação de funções
	Descrição
	Origem
	Unidade de alocação

	Alocação de quatro funções de confiança de Assistente Administrativo, nível FC-1
	Reserva técnica instituída pelo art. 89 da Resolução-TCU nº 347/2022.
	Setid

Do exposto, considero adequadas e oportunas as alterações suscitadas nos presentes autos, razão pela qual acolho as propostas apresentadas pela Segedam (peça 18) , aprovadas pela Seplan (peça 21) e pela Secretária-Geral Adjunta da Presidência (peça 23) para alterar os anexos da Resolução-TCU 347, de 12 de dezembro de 2022, na forma proposta na minuta de peça 22, e voto para que o Plenário aprove o projeto de resolução anexo.
TCU, Sala das Sessões, em 3 de maio de 2023.
Ministro VITAL DO RÊGO 
Relator